【裁判字號】    87,訴,369
【裁判日期】    900228
【裁判案由】    竊盜等
【裁判全文】
臺灣屏東地方法院刑事判決              八十七年度易字第一一九五號
    公訴人  臺灣屏東地方法院檢察署檢察官
    被  告  林裕仁
            賴啟生
右列被告因傷害案件，經檢察官提起公訴（八十七年度偵字第一九八七、三０八七號
），本院判決如左︰
    主  文
林裕仁、賴啟生共同傷害人之身體，各處有期徒刑陸月，如易科罰金，均以佰元折
算壹日。
扣案雨傘壹支沒收。
    事  實
林裕仁、賴啟生於民國八十七年二月十五日十八時許，駕駛牌號ＷＰ一七四七號自用
小貨車，附載賴啟生，行經屏東市○○○路與該路十巷之交岔路口處，因違規行駛路
肩，險撞及某輛機車，適孫白芳（女性）騎機車附載刁國強見狀，在後方按鳴喇叭，
仗義譴責，致林裕仁惱羞成怒，竟倒車威嚇，並即停車，賴啟生旋下車出拳毆打刁國
強，並予以拉下機車，孫白芳見狀，即出手拉扯賴啟生後衣領制止，賴啟生乃轉身毆
打孫白芳，林裕仁亦即下車持雨傘，與賴啟生基於共同犯意，持雨傘聯手毆打刁國強
、孫白芳二人，致刁國強受有前額裂傷、右眼瞼及鼻部瘀傷、後頭部裂傷、左膝瘀傷
、右膝裂傷瘀傷、右上臂瘀傷等傷害，孫白芳則受有左臉刮傷、左上臂瘀傷、左頭部
裂傷等傷害，經孫白芳大聲呼救，林裕仁、賴啟生始逃逸，並將雨傘棄置，嗣經警扣
案。案經刁國強、孫白芳訴由屏東縣警察局屏東分局報請臺灣屏東地方法院檢察署檢
察官偵查並自動檢舉起訴。
    理  由
一、訊據被告林裕仁、賴啟生固不諱言與告訴人刁國強、孫白芳發生爭執，惟均辯稱
    林裕仁倒車係為向告訴人道歉，賴啟生下車後被刁國強毆打，孫白芳亦參加毆打
    ，林裕仁始持傘下車等語。經查右揭事實業據告訴人在警偵訊及本院訊問時指訴
    甚詳，互核相符，且有驗傷診斷書二紙及該雨傘一支扣案為憑；又被告賴啟生在
    偵訊時供稱當時倒車要嚇告訴人，其下車開罵，並先出手毆打刁國強，被告林裕
    仁在偵訊亦稱賴啟生係下車打人，其下車幫忙，又係其等二人先打人，始遭孫白
    芳抓傷臉部等語；衡被告林裕仁先以倒車方式威嚇，被告賴啟生、林裕仁先後下
    車先出手傷人，足見二人傷害行為，係出於謀議，所辯均係飾詞，二人犯行均堪
    認定。
二、核被告二人所為，均係犯刑法第二百七十七條第一項之普通傷害罪。被告二人有
    犯意聯絡及行為分擔，均為共同正犯。被告二人於同時傷害二人，乃想像競合犯
    ，應依刑法第五十五條規定從一重即仍依該罪處斷。茲審酌被告二人因遭人指責
    不滿而犯之動機、目的，徒手及持雨傘之手段，被告林裕仁因被害人防衛受有輕
    微之傷，竟反控被害人傷害（詳卷附不起訴處分書），被告賴啟生在本院仍指係
    先遭被害人毆打，犯後態度均不佳，又自己違規，遭受指責，反而行兇，係徵自
    省能力不足，且情節非輕，又對女性被害人孫白芳逞兇施，足見恃強欺弱，且品
    行惡劣，被害人二人均表不予宥恕，惟被告二人尚無前科等情及其他一切情狀，
    爰各量處如主文所示之刑，並均諭知如易科金罰之折算標準。扣案之雨傘一支，
    係被告林裕仁所有供其等犯罪所用之物，併予宣告沒收。
三、據上論斷，應依刑事訴訟法第二百九十九條第一項前段，刑法第二十八條、第二
    百七十七條第一項、第五十五條、第三十八條第一項第二款、第四十一條，罰金
    罰鍰提高標準條例第一條前段、第二條，判決如主文。
本案經檢察官莊啟勝到庭執行職務。
中      華      民      國    八十七    年    八        月      二十一  日
                                    臺灣屏東地方法院刑事第二庭
                                        法  官  藍  庭  光
右判決正本證明與原本無異。
對於本判決如有不服應於收受送達後十日內向本院提出上訴書狀上訴於台灣高等法院
高雄分院並按他造當事人之人數附具繕本。
中      華      民      國    八十七    年    八        月      二十八  日
                                        書記官  劉  淑  蓉
附錄本判決論罪之法條：
刑法第二百七十七條第一項：
傷害人之身體或健康者，處三年以下有期徒刑、拘役或一千元以下罰金。


司法院資訊處製作；財團法人民間司法改革基金會備份。
